【裁判字號】    89,交訴,225
【裁判日期】    891214
【裁判案由】    公共危險
【裁判全文】
臺灣高雄地方法院刑事判決                        八十九年度交訴字第二二五號
    公  訴  人  臺灣高雄地方法院檢察署檢察官
    被      告  甲○○
右列被告因公共危險等案件，經檢察官提起公訴（八十九年度調偵字第三四四號)，
本院判決如左：
    主  文
甲○○駕駛動力交通工具肇事，致人受傷而逃逸，處有期徒刑柒月。
    事  實
一、甲○○曾犯業務侵占罪，經本院於民國（下同）八十八年一月七日判處有期徒刑
    七月，緩刑二年確定，現仍在緩刑期間內，竟於八十九年七月十八日下午一時三
    十分許，駕駛車牌號碼ＦＣ─九七六五號自用小客車，沿高雄市○○○路由西往
    東方向行駛於內側快速車道，途經該路一百四十巷前欲左轉時，本應注意轉彎車
    應讓直行車先行，而當時天氣晴天，日間自然光線，柏油路面平直，並無障礙物
    或其他缺陷，且依其智識、能力亦無不能注意之情事，竟疏未注意，仍貿然駕車
    左轉，適有乙○○駕駛車牌號碼ＸＭＹ─三八三號重型機車沿建國一路東向西方
    向行經前揭路段對向車道，因閃避不及前車頭撞及甲○○自小客車之右後車身，
    致乙○○人車倒地，因而受有左肘、左踝、左眉擦傷，頭部外傷及左髖挫傷等傷
    害（過失傷害部分未具告訴），甲○○竟於肇事致人受傷後，基於逃逸之犯意，
    立即加速逃逸，嗣經路人記下肇事車輛車牌號碼報警處理，於同日下午九時二十
    一分許經警通知到案。
二、案經高雄市政府警察局苓雅分局報請臺灣高雄地方法院檢察署檢察官偵查起訴。
    理  由
一、訊據被告甲○○對有於右揭時、地駕駛前述自用小客車發生車禍，並致使被害人
    乙○○受傷後，又駕車駛離肇事現場之事實坦承不諱，核與被害人乙○○於偵訊
    中供述情節相符，並經現場目擊者吳國豪於八十九年七月十八日高雄市政府警察
    局交通大隊交通事故談話記錄表中陳述屬實，又有高雄縣警察局道路交通事故調
    查報告表附現場圖、及現場照片數幀在卷可稽，被害人乙○○因此受有前開之傷
    害，亦有國軍高雄總醫院附設民眾診療服務處診斷證明書一張存卷可資佐證，其
    自白堪信為真實。雖被告另辯以：伊肇事後因見乙○○沒有事，又急者趕去屏東
    始駕車離去等語，然查：被告肇事後並未下車查看，亦不知乙○○是否有受傷，
    業據其於警訊時供承在卷，觀之肇事現場照片，機車四處零件散落，自小客車右
    側車門凹陷，應可推知當時兩車撞擊力量強大，而被害人乙○○駕駛機車受有如
    此大之撞擊後，其身體受到傷害應屬必然，被告翻異前供，辯稱見乙○○沒有事
    才離去等語，顯與常理有違；另參以刑法第一百八十五條之四駕駛動力交通工具
    肇事，致人受傷而逃逸罪，只須汽車駕駛人於駕車肇事致人受傷，未即將被害人
    送醫立即救治而逃逸，即可構成該罪，不以被害人有無陷於昏迷，或有無自救能
    力為必要；且被告肇事時並未受傷，其顯有將被害人送醫立即救治之可能而不為
    ，及其係於肇事後經警通知始到案說明等情觀之，足認被告肇事逃逸之事證明確
    ，前揭所辯純係卸責之詞尚難採信。本件罪證已臻明確，被告前揭公共危險犯行
    ，已堪認定。
二、本件被告駕駛動力交通工具肇事，致人受傷而逃逸，係犯刑法第一百八十五條之
    四駕駛動力交通工具肇事，致人受傷而逃逸罪。審酌被告駕車肇事，明知被害人
    受有傷害，不僅未下車救護，反而逃逸無蹤，其漠視他人生命安全至明，惡性實
    屬重大，惟念其事後已與被害人就過失傷害部分達成民事和解，有和解書一份附
    卷可按，且於審理時坦承肇事後駕車離去事實，態度尚佳等一切情狀，量處如主
    文所示之刑。
據上論斷，應依刑事訴訟法第二百九十九條第一項前段，刑法第一百八十五條之四，
判決如主文。
中      華      民      國      八十九      年      十二    月  十四    日
                              臺灣高雄地方法院交通法庭
                                  法    官  王 俊 隆
右正本證明與原本無異。
如不服本判決，應於判決送達後十日內，向本院提出上訴狀。
                                  書 記 官  趙 美 玲
中    華    民    國      八十九      年      十二     月     十五      日
刑法第一百八十五條之四
駕駛動力交通工具肇事，致人死傷而逃逸者，處六月以上五年以下有期徒刑。


司法院資訊處製作；財團法人民間司法改革基金會備份。
